# 母子公司之前资产划拨

提问人：haikuotiangaohe 时间：2023-01-16 11:26:21
A公司（母公司）原为生产型企业，后公司战略调整，将A公司作为管理总部，同时将原有的生产用固定资产及存货划转至全资子公司B公司，请问A公司划转生产用固定资产及存货是应该按照权益性交易处理，冲减资本公积，同时子公司增加资本公积处理，还是按照母公司处置固定资产及销售存货，子公司购买固定资产及存货处理？如果按照处置固定资产及存货处理，交易价格应如何定价？A公司拟进行IPO，目前正在股改筹备中。

回答人：chenyiwei
A将生产用固定资产及存货划转给全资子公司B，按权益性交易原则处理，但不是减少A自身的资本公积，而是将划转资产的账面价值转入（增加）对B的长投成本。B公司接收划入资产时增加资本公积。在权益性交易中，投资方应调整对被投资方的长投成本，而不是调整投资方自身的权益。被投资方才是调整权益。
如果按处置处理，则交易价格理论上应以评估值为基础确定。但鉴于B是A的全资子公司，不涉及外部少数股东，故也可以接受按账面价值作价转让而不做评估。